# 请教陈版主不构成业务的合并

提问人：龚 时间：2020-06-17 08:05:08
我司买了一家没有业务的公司，主要是看重它的一些，买进来装业务进去，这些资质也不算是资产，我们买入价是高于它的资产负债的公允价值的，我想请教陈老师：高出的价格在企业合并的时候怎么办？直接多出的长投转投资收益合理吗？个体报表按实际支出的做长投？

回答人：chenyiwei
此类为了获取特定资质而购买无业务的空壳公司，在个别报表层面按实际支付的收购价款确认为投资成本；在合并报表层面，应将投资成本超出其可辨认净资产公允价值的差额确认为“无形资产——特许资质”，在合理确定的受益年限内摊销该项无形资产。确有证据的，可以作为使用寿命不确定的无形资产。

提问人：龚 时间：2020-06-22 13:20:00
谢谢陈老师，确认的无形资产是按企业合并里面的规则冲入资本公积吗？还是直接冲减长投？

回答人：chenyiwei
此时合并报表层面不存在调整资本公积的问题。